【裁判字號】    99,簡抗,1
【裁判日期】    990628
【裁判案由】    損害賠償
【裁判全文】
臺灣臺北地方法院民事裁定               99年度簡抗字第1號
抗  告  人  丙○○
            丁○○○
相  對  人  乙○○○○○○
法定代理人  甲○○
上列當事人間請求損害賠償事件，抗告人對於中華民國98年10月
7日本院新店簡易庭98年度店簡字第1404號第一審裁定提起抗告
，本院裁定如下：
    主    文
原裁定廢棄，發回本院新店簡易庭。
    理    由
一、按第一審之訴訟程序有重大之瑕疵者，第二審法院得廢棄原
    判決，而將該事件發回原法院。但以因維持審級制度認為必
    要時為限，民事訴訟法第451條第1項定有明文。此項規定，
    依同法第436條之1第3項規定，於簡易訴訟事件之第二審抗
    告程序準用之。
二、本件抗告意旨略以：抗告人於民國98年9月29日向主管機關
    新店市公所查詢相對人乙○○○○○○之最新准予備查主任
    委員資料，嗣主管機關新店市公所於98年10月2日以北縣店
    工字第0980049407號函覆抗告人，相對人乙○○○○○○自
    86年間組織報備至今，尚未辦理完成主任委員變更報備，則
    相對人乙○○○○○○之主任委員仍是86年間報備登載之甲
    ○○。是抗告人於本案起訴時，列名相對人乙○○○○○○
    之法定代理人為甲○○，已具備起訴之法定要件，為此，爰
    依法提起抗告，請求將原裁定廢棄等語。
三、按原告之訴，有起訴不合程式或不備具其他要件者，法院應
    以裁定駁回之；但其情形可以補正者，審判長應定期間先命
    補正，民事訴訟法第249條第1項第6款定有明文，起訴之法
    定程式，依民事訴訟法第244條第1項之規定除應以書狀載明
    ：(一)當事人及法定代理人、(二)訴訟標的及原因事實及(三)應受
    判決事項之聲明外，民事訴訟法第116條所規定之事項，亦
    應一併記明。經查，抗告人於起訴時記載相對人乙○○○○
    ○○之法定代理人為甲○○，有抗告人於98年7月13日起訴
    狀附於原審卷可稽，而原審因甲○○抗辯其非相對人乙○○
    ○○○○之法定代理人，遂於98年9月29日當庭命抗告人於3
    日內補正相對人乙○○○○○○適格之法定代理人，嗣原審
    於98年10月7日以抗告人逾期未補正，認其起訴不合程式而
    裁定駁回本件訴訟。惟查，本件相對人乙○○○○○○於組
    織成立時，曾向主管機關台北縣新店市公所報備同意備查在
    案，而依台北縣新店市公所98年2月26日北縣店工字第09800
    07901號函、98年5月5日北縣店工字第0980021537號函及台
    北縣政府工務局97年10月15日北工使字第0970731780號函所
    示，相對人乙○○○○○○於86年3月間經主管機關台北縣
    新店市公所以北縣店民字第8996號函同意備查後，迄今仍未
    向台北縣新店市公所申請委員異動報備，有抗告人於原審所
    提之台北縣新店市公所函文及台北縣政府工務局函文可資為
    證（詳原審卷第6頁至12頁）。是相對人乙○○○○○○之
    法定代理人依當時綠野鴻福社區區分所有權人會議第一次會
    議記錄所示即為甲○○，雖甲○○曾抗辯其非相對人乙○○
    ○○○○之法定代理人，並提出相對人乙○○○○○○於87
    年起歷年請求就該管委會之新任委員（含主任委員）為變更
    備查之函文資為佐證；惟依本院函詢台北縣新店市公所之函
    覆說明（即99年1月21日北縣店工字第0980067220號函文，
    詳本院卷第14頁）：「‧‧‧，茲因未提供相關本所收發文
    字號，且經查本所電腦檔案中，未有查獲該管委會主任委員
    變更備查資料。」可知，相對人乙○○○○○○之法定代理
    人自86年3月起即為甲○○，迄今從未變更過。又本院亦於
    99年3月17日通知相對人乙○○○○○○提出主管機關台北
    縣新店市公所函覆同意准予變更備查之證明文件或相關資料
    ，惟相對人乙○○○○○○迄今亦未補正，則揆諸上開說明
    ，即難據以認定相對人乙○○○○○○之法定代理人已變更
    為他人。從而，抗告人於起訴時列名甲○○為相對人乙○○
    ○○○○之法定代理人，已符合起訴之法定程式要件，然原
    審卻未加以詳查即逕以抗告人逾期未補正適格之法定代理人
    ，認其起訴程式要件有欠缺而裁定駁回其訴，於法自有未洽
    。抗告意旨指摘原裁定不當，求予廢棄，即有理由，並為維
    持審級制度，保障當事人之程序權，應由本院將原裁定廢棄
    ，發回原法院另為適當之處理。
四、據上結論，本件抗告為有理由。依民事訴訟法第436條之1第
    3項、第492條、第95條、第78條，裁定如主文。
中    華    民    國    99    年    6    月    28  日
                  民事第六庭    審判長法  官   朱漢寶
                                      法  官   賴錦華
                                      法  官   陶亞琴
以上正本係照原本作成。
本裁定不得再抗告。
中    華    民    國    99    年    6     月    28    日
                                      書記官   曹瓊文

司法院資訊處製作；財團法人民間司法改革基金會備份。
